【裁判字號】    95,易,154
【裁判日期】    950310
【裁判案由】    竊盜
【裁判全文】
臺灣臺中地方法院刑事判決               95年度易字第154號
公  訴  人  臺灣臺中地方法院檢察署檢察官
被      告  丙○○
選任辯護人  尤雯雯律師
被      告  乙○○
選任辯護人  江銘栗律師
上列被告等因竊盜案件，經檢察官提起公訴（九十四年度偵字第
一三一九七號、第一六二七六號），被告等均就被訴事實為有罪
之陳述，本院合議庭裁定由受命法官獨任逕行簡式審判程序，並
予判決如下：
    主    文
丙○○攜帶兇器竊盜，處有期徒刑壹年貳月，扣案之油壓剪壹支
沒收。
乙○○搬運贓物，累犯，處有期徒刑肆月，如易科罰金，以佰
元折算壹日。
    犯罪事實
一、丙○○前於民國八十三年間，曾因傷害、恐嚇等案件，經法
    院判處有期徒刑三月、二月，並定應執行刑為有期徒刑四月
    確定，而於八十五年三月二日執行完畢；乙○○前於八十九
    及九十年間，曾先後因竊盜及違反毒品危害防制條例案件，
    經法院分別判處有期徒刑十月、十月確定，嗣二案接續執行
    ，其入監執行後，在九十一年八月三十日因縮短刑期假釋付
    保護管束出監，甫於九十二年一月二十六日因假釋期滿未經
    撤銷視為執行完畢；其二人素行均屬不佳，詎仍不知警省悔
    悟，丙○○基於意圖為自己不法所有之犯意，於九十四年八
    月十二日二十三時許（起訴書誤為九十四年八月七日二十三
    時許），攜帶其所有客觀上足以對人之生命、身體、安全構
    成威脅，具有危險性之油壓剪一支，前至臺中縣烏日鄉○○○○○路北向軌道一六七公里三一０公尺處，以上開油壓剪
    為工具，竊取臺灣高速鐵路股份有限公司之承包商即臺灣東
    芝通訊科技股份有限公司（下稱臺灣東芝通訊公司）所有之
    電纜線約一千公尺（重約二千一百六十公斤，價值約新台幣
    六十萬元），得手後先將該等電纜線藏置於路邊草叢後，再
    將部分竊得之電纜線搬上其所有車牌號碼Ｗ八－七四四六號
    自用小貨車堆放，旋載運至不知情之甲○○（由檢察官另為
    不起訴處分確定）所經營位於臺中縣太平市○○路二一四巷
    三弄九之一號之「明勝汽車修配廠」前停置。其後，丙○○
    因欲繼續載運剩餘之電纜線，乃復向甲○○借用其所有車牌
    號碼七八七三－ＬＣ號自用小貨車，於同年月十三日凌晨五
    時許返回前揭其藏置電纜線之路邊草叢處，將剩餘之電纜線
    搬運上車，旋即返家休息。同日二十三時許，丙○○駕駛上
    開堆有其所竊得之電纜線之甲○○所有自用小貨車返回「明
    勝汽車修配廠」外停駐後，乃先進入修配廠內，委請對電纜
    線為贓物一節知情之乙○○（居住於該修配廠，為甲○○之
    胞弟）將丙○○於凌晨時分放置在該修配廠外，載有整車電
    纜線贓物之前開車牌號碼Ｗ八－七四四六號自用小貨車開進
    該修配廠內，而欲以由其所預先購置，置於該修配廠內之剝
    皮機一台，將該二部自用小貨車上所載運之電纜線加工後，
    取得銅線出賣。乙○○允諾後，隨即基於搬運贓物之犯意，
    將該載有電纜線贓物之車牌號碼Ｗ八－七四四六號自用小貨
    車開進該修配廠。適有員警獲報趕赴現場查緝，並扣得丙○○所有供竊取電纜線所用之上述油壓剪一支，乙○○見渠等
    犯行已為警察覺，遂立即倒車，迅速將該自用小貨車駛離該
    修配廠，隨意停放於臺中市○○路二一四巷三弄九之一號路
    邊，並將鑰匙置於該車內儀表板上，迅速逃離。嗣於九十四
    年十月十四日凌晨二時許，員警經丙○○電詢乙○○之結果
    ，始在上址尋得該部車牌號碼Ｗ八－七四四六號自用小貨車
    ，並進而查悉上情。
二、案經臺中縣警察局霧峰分局報請臺灣臺中地方法院檢察署檢
    察官偵查起訴。
    理    由
一、上開事實，業據被告丙○○、乙○○均於本院訊問時供認不
    諱，核與被害人即臺灣東芝通訊公司之安全工程師戊○○於
    警詢中指陳該公司之電纜線遭竊之情節相符（見警卷第二一
    頁至第二三頁），並經證人即明勝汽車修配廠師傅丁○○於
    本院審理時到庭證述被告丙○○確有委請被告乙○○為其駛
    移載有電纜線贓物之自用小貨車等語甚詳（本院卷第六四頁
    至第六九頁），且有贓物認領保管單一紙、過磅單二紙與現
    場查緝照片三十八張附卷（見警卷第二四頁、第二五頁至第
    二六頁、第四０頁至第五四頁），暨被告丙○○所有供其為
    本件竊盜犯行所用之油壓剪一支扣案可資佐證，足見被告丙○○、乙○○於本院訊問時所為前開自白，確與事實相符，
    堪予採認。是本件事證已臻明確，被告丙○○、乙○○犯行
    ，均洵堪認定。
二、按刑法之加重竊盜罪所謂之攜帶兇器，以客觀上具有隨時可
    能用以行兇之危險性為已足，至於竊盜犯主觀上有無以之行
    兇或反抗之意思，則非所問；本件被告丙○○為前揭竊盜犯
    行時所攜帶之油壓剪一支，其質地堅硬，刀鋒銳利，客觀上
    足致他人生命、身體、安全發生危害而具有危險性，自屬兇
    器無訛，是核其所為，係犯刑法第三百二十一條第一項第三
    款之攜帶兇器竊盜罪。另被告乙○○明知車牌號碼Ｗ八－七
    四四六號自用小貨車上裝載有被告丙○○竊得之電纜線，仍
    接受其委請，將該部自用小貨車駛移至明勝汽車修配廠內，
    是核被告乙○○所為，則係犯刑法第三百四十九條第二項之
    搬運贓物罪。公訴意旨固認被告乙○○所為係犯同條項之寄
    藏贓物罪，然依本件事證僅足證明被告乙○○明知電纜線係
    被告丙○○所竊得之贓物，仍為其搬移，並無證據顯示被告
    乙○○有為被告丙○○保管前開電纜線之意，況上述明勝汽
    車修配廠亦非被告乙○○所經營開設，被告丙○○將電纜線
    置放於該修配廠亦難謂係由被告乙○○為其寄託藏放，故被
    告乙○○所為應係犯同條項之搬運贓物罪，起訴意旨上開認
    定，容有誤會，應併敘明。又被告乙○○前於八十九及九十
    年間，曾先後因竊盜及違反毒品危害防制條例案件，經法院
    分別判處有期徒刑十月、十月確定，嗣二案接續執行，其入
    監執行後，在九十一年八月三十日因縮短刑期假釋付保護管
    束出監，甫於九十二年一月二十六日因假釋期滿未經撤銷視
    為執行完畢，此有臺灣高等法院被告前案紀錄表在卷可查，
    被告乙○○受有期徒刑執行完畢後，五年以內再犯本件有期
    徒刑以上之罪，為累犯，應依刑法第四十七條規定加重其刑
    。爰審酌被告丙○○為貪圖小利，竟起意竊取高鐵軌道之電
    纜線，致承包商臺灣東芝通訊公司受有鉅額之損害，另被告
    乙○○明知電纜線係贓物，仍接受被告丙○○之委請為其搬
    運，縱搬運距離甚短，其行為仍屬可責，並衡酌被告二人分
    別有犯罪事實欄所述之前科紀錄，素行均屬不佳、其等犯罪
    之動機、目的、手段，犯罪所生之危害，暨犯後終能坦認犯
    行，尚見悔悟之心之犯罪後態度等一切情狀，分別量處如主
    文所示之刑，並就被告乙○○所處有期徒刑部分諭知易科罰
    金之折算標準。公訴人雖於本院審理時對被告丙○○具體求
    刑有期徒刑二年；對被告乙○○具體求刑一年六月，惟被告
    丙○○及乙○○犯後均於本院坦認犯行無隱，已見渠等悔悟
    之意，業如前述，且被告丙○○長期失業、生活困頓，其於
    本件所為，固然肇致臺灣東芝通訊公司極大之損害，但事後
    已委請辯護人與臺灣東芝通訊公司洽談，試圖賠償該公司損
    失，僅因臺灣東芝通訊公司政策考量，致未能達成和解，有
    其陳報狀一紙在卷可按（見本院卷第五三頁）；另被告乙○○僅為被告丙○○搬運其竊取之贓物一小段距離，其犯罪所
    致具體損害甚微，本院於考量被告丙○○、乙○○犯罪情節
    及渠等生活狀況後，認對被告丙○○、乙○○分別處予如主
    文所示之刑罰，咸已足收懲儆之效，是檢察官前揭具體求刑
    之刑度稍嫌過重，併說明之。
三、扣案之油壓剪一支，為被告丙○○所有供其為本件竊盜犯罪
    所用之物，業據被告丙○○供述在卷（見本院卷第八四頁）
    ，爰依刑法第三十八條第一項第二款之規定予以宣告沒收。
    至扣案之剝皮機一台，被告丙○○已於本院供述係供其事後
    剝取電纜線內之銅線銷贓之用，既與被告丙○○所犯本件竊
    盜犯行無直接關聯性，自與沒收要件未合，檢察官訴請將該
    剝皮機併同諭知沒收，容有未洽，同此敘明之。
據上論斷，應依刑事訴訟法第二百七十三條之一第一項、第二百
九十九條第一項前段，刑法第三百二十一條第一項第三款、第三
百四十九條第二項、第四十七條、第四十一條第一項前段、第三
十八條第一項第二款，罰金罰鍰提高標準條例第一條前段、第二
條，判決如主文。
本案經檢察官林彥良到庭執行職務。
中    華    民    國    95    年    3     月    10    日
                  刑事第四庭  法  官  陳思成
上正本證明與原本無異。
如不服本判決，應於送達後十日內向本院提出上訴狀（須附繕
本），上訴於臺灣高等法院臺中分院。
                              書記官  王嘉麒
中    華    民    國    95    年    3     月    10    日
附錄論罪科刑法條
刑法第三百二十一條第一項
犯竊盜罪而有左列情形之一者，處六月以上五年以下有期徒刑：
一、於夜間侵入住宅或有人居住之建築物、船艦，或隱匿其內而
    犯之者。
二、毀越門扇、牆垣或其他安全設備而犯之者。
三、攜帶兇器而犯之者。
四、結夥三人以上而犯之者。
五、乘火災、水災或其他災害之際而犯之者。
六、在車站或埠頭而犯之者。
前項之未遂犯罰之。
刑法第三百四十九條第二項：
搬運、寄藏、故買贓物或為牙保者，處五年以下有期徒刑、拘役
或科或併科一千元以下罰金。


司法院資訊處製作；財團法人民間司法改革基金會備份。
